# 同一控制下的吸收合并的会计处理

提问人：fu6060 时间：2015-11-24 14:21:05
http://bbs.esnai.com/forum.php?m ... %3D10%26typeid%3D10。 谢谢陈版主，昨天问的同一控制下的吸收合并的问题。 可是我现在与客户沟通了，建议他入资本公积，但客户的理由是，实质重于形式的原则，被合并的企业的股东实质是与合并后的股东一样的，原来只是形式的不同，如果并入资本公积，以后就不好分红，因为资本公积不好用于分红，而原来盈余公积和未分配利润，并入现在的盈余公积和未分配利润。便于以后企业的分红，原来的盈余公积并入合并后的企业，盈余公积就能达到合并后注册资本的50%，股东再分红时，可以不再提盈余公积， 企业会计提出：如果被合并的原独资企业的股东写个申明，要求将被合并的净资产按原科目并入合并后的企业净资产中去，是否可以。

回答人：chenyiwei
不可以。这种理解的错误在于混淆了不同会计主体和法律主体的界限。就吸收方而言，其实质是接受被吸收方的股东以被吸收方净资产对本企业增资，所以相应的净资产初始计量金额与增加的实收资本金额之间的差额就应当调整资本公积。留存收益应当是由本主体历史上的净利润滚存形成的，而被吸收方前期的利润表并没有被纳入本主体前期的报表中，所以将其确认为本主体的留存收益是不合理的。如果作为本主体的留存收益，后续将其用于分红，则将影响被吸收方股东投入的净资产的完整性。

提问人：1017744196 时间：2018-09-18 13:07:07
请教陈版，如果被吸收方未分配利润为负数，且吸收合并方资本公积不足冲减，是否依次冲减盈余公积再冲减未分配利润？

回答人：chenyiwei
也可以这样理解。

提问人：shiyunhao2 时间：2019-05-22 16:14:53
陈版主，如果同一控制下吸收合并之前存在少数股东，那这样吸收合并怎样处理？先视同购买子公司少数股权吗？

回答人：chenyiwei
是。